【裁判字號】    99,交聲,385
【裁判日期】    990910
【裁判案由】    聲明異議
【裁判全文】
臺灣嘉義地方法院交通事件裁定         99年度交聲字第385號
原處分機關  交通部公路總局嘉義區監理所嘉義市監理站
異  議  人
即受處分人  甲○○
上列異議人即受處分人因違反道路交通管理處罰條例案件，對於
原處分機關即交通部公路總局嘉義區監理所嘉義市監理站中華民
國九十九年七月九日所為之處分（嘉監義裁字第裁七六－Ｌ00
000000號裁決書）聲明異議，本院裁定如下：
    主  文
異議駁回。
    理  由
一、異議意旨略以：異議人即受處分人甲○○因於民國九十九年
    六月十二日停放牌照號碼九六五○－ＬＵ號自用一般小貨車
    在嘉義市○○街四六七號前，經警舉發在禁止臨時停車處所
    停車之違規，惟上開停放地點未設有紅色警示標線，旁邊又
    係廢棄宿舍，停放該處並不妨礙交通云云。
二、按汽車駕駛人，在禁止臨時停車處所停車者，處新臺幣六百
    元以上一千二百元以下罰鍰，道路交通管理處罰條例第五十
    六條第一項第一款。另道路交通標誌標線號誌設置規則第一
    百七十三條第一項規定：「網狀線，用以告示車輛駕駛人禁
    止在設置本標線之範圍內臨時停車，防止交通阻塞。其劃設
    規定如左：一、設有行車管制號誌路口不予劃設。二、未設
    有行車管制號誌路口，視需要劃設。三、接近鐵路平交道應
    予劃設，但無劃設空間者不在此限。四、常受交通管制或其
    他原因需限制不得臨時停車之地點，視需要劃設。」；第二
    項規定：「本標線為黃色。外圍線寬二十公分，內線依行車
    方向成四五度傾斜，線寬十公分，斜線間隔一至五公尺。」
    黃色網狀線既為禁止臨時停車之標線，網狀線範圍自屬禁止
    臨時停車之處所。
三、經查：異議人曾於九十九年六月十二日，在嘉義市○○街四
    六七號前，停放牌照號碼九六五○－ＬＵ號自用一般小貨車
    ，為警舉發在禁止臨時停車處所停車，並經原處分機關裁處
    新臺幣（下同）九百元罰鍰之事實，為異議人所不爭執，復
    有原處分機關九十九年七月九日嘉監義裁字第裁七六－Ｌ0
    0000000號裁決書在卷可參。而異議人於案發時停放
    車輛之位置，雖然未在紅色實線上，卻在黃色網狀線範圍內
    ，則有嘉義市政府警察局九十九年八月三十日嘉市警交字第
    ○九九○○五一六○四號函檢送之牌照號碼九六五○－ＬＵ
    號自用一般小貨車停車照片三幀附卷得憑。異議人在黃色網
    狀線範圍內停車，因該標線範圍為禁止臨時停車之處所，異
    議人係在禁止臨時停車處所停車，違反道路交通管理處罰條
    例第五十六條第一項第一款之規定至明，原處分機關據以處
    罰，即無不合。
據上論結，應依道路交通管理處罰條例第八十七條第二項、道路
交通案件處理辦法第十九條，裁定如主文。
中    華    民    國    99    年    9    月    10     日
                      交通法庭  法  官  張道周
上列正本證明與原本無異。
如不服本裁定，應於裁定送達後5日內向本院提出抗告狀（應附
繕本）。
中    華    民    國    99    年    9    月    10     日
                                書記官  張菀純

司法院資訊處製作；財團法人民間司法改革基金會備份。
